臺灣臺南地方法院刑事判決
　　公　訴　人　臺灣台南地方法院檢察署檢察官
　　被　　　告　未○○
　　選任辯護人　許芳瑞律師
　　被　　　告　丁○○
　　選任辯護人　林文淵律師
　　被　　　告　酉○○
　　　　　　　　辰○○
　　　　　　　　卯○○
　　右二人共同
　　選任辯護人　蔡青芬律師
　　　　　　　　陳文忠律師
　　被　　　告　丙○○
　　　　　　　　午○○
　　右二人共同
　　選任辯護人　林文淵律師
　　被　　　告　庚○○
　　　　　　　　乙○○
　　　　　　　　戊○○
　　右　一　人
　　選任辯護人　莊美貴律師
　　　　　　　　嘉益律師
右列被告等因詐欺等案件，經檢察官提起公訴（九十三年度偵字第四四０六號、第五
四三０號、第六六二七號），本院判決如左：
    主  文
未○○動產擔保交易之債務人，意圖不法之利益，將標的物遷移，致生損害於債權人
，處有期徒刑月；又幫助意圖為自己不法之所有，以詐術使人將本人之物交付，處
有期徒刑月；又行使偽造國民身分證，足以生損害於公眾及他人，處拘役伍拾日，
扣案如附表捌編號伍、陸所示偽造之「申○○」、「甲○○○」國民身分證及其上未
○○之相片各壹張均沒收；又共同常業詐欺，處有期徒刑陸年。有期徒刑部分應執行
有期徒刑陸年肆月，並應於刑之執行完畢或赦免後，令入勞動場所，強制工作年。
丁○○共同常業詐欺，累犯，處有期徒刑陸年，並應於刑之執行完畢或赦免後，令入
勞動場所，強制工作年。
酉○○、辰○○、丙○○、午○○、庚○○、乙○○共同常業詐欺，各處有期徒刑壹
年貳月。
戊○○共同連續掩飾他人因重大犯罪所得財物，處有期徒刑壹年。
扣案如附表肆（除編號、貳柒及編號拾肆該支門號為0000000000號手機
、編號拾伍、拾陸、貳壹、編號貳玖該支門號為0000000000號手機、編號
陸、肆陸外）、附表伍（除編號肆、編號柒至拾肆外）、附表陸（除編號伍該張卡
號為000000000000000號金融卡外）、附表柒（除編號壹、貳、陸外
）、附表捌（除編號伍、陸、拾、拾陸外）所示之物，均沒收；另扣案之新臺幣柒拾
玖萬柒仟元依比例發還附表貳所示之被害人；洗錢所得財物新臺幣貳仟壹佰玖拾萬玖
仟零貳拾肆元沒收，如全部或一部不能沒收時，以其財產抵償之。
卯○○無罪。
    事  實
一、未○○自民國八十六年起即開始犯多起詐欺、偽造文書案件，嗣於八十七年、八
    十八年、八十九年間陸續涉犯詐欺、贓物等多起犯罪，經臺灣高等法院臺中分院
    於九十一年間將其所犯前開詐欺、偽造文書、贓物等數罪定其應執行刑為有期徒
    刑三年二月確定，嗣未○○因未到案執行而經臺灣臺中地方法院檢察署通緝在案
    ，詎未○○多次犯詐欺罪後，仍未知悛悔而一再犯罪，顯有犯罪之習慣；丁○○
    曾於八十八年間，因妨害風化案件，經臺灣彰化地方法院判處有期徒刑四月確定
    ，並於八十九年五月三十日易科罰金執行完畢，猶不知警惕。
二、未○○於九十年四月九日以分期付款附條件買賣方式，向台中市○○區○○路一
    段卅四號大同綜合訊電股份有限公司（以下簡稱大同公司）台中服務站（負責人
    ：辛○○）購買電視機一台，雙方簽訂附條件買賣繳款保證書，約定總價款為新
    台幣（下同）二萬七千六百元，分六期於每月十日繳付，頭期款五千一百元，第
    二期以後每期四千五百元，在分期價款未完全付清以前，標的物所有權仍屬大同
    公司所有，且標的物應放置在台中縣潭子鄉○○村○○路○段一五三巷二號，為
    動產擔保交易之債務人，詎未○○竟意圖不法之利益，僅繳納二期價款，自九十
    年六月十日第三期起即不履約繳款，尚積欠價款一萬八千元，且將標的物電視機
    遷移上開約定處所，致生損害於債權人大同公司。未○○又另行起意，明知提供
    金融機構之帳戶供不明人士使用，易為歹徒作為財產犯罪之工具，竟仍基於幫助
    他人詐欺取財之故意，於九十年十月二十三日至台中市○○路郵局開設帳號：0
    00000000000號帳戶，並於九十年十二月間某日，在台北市西門町，
    將上開帳戶之存摺、印章及密碼，以三千元之價格，售予真實姓名不詳綽號「小
    高」之成年男子，用以便利他人犯罪後，將金錢存入該帳戶而取得犯罪所得。嗣
    巳○○於九十一年一月三十一日，因見夾報所刊登之誠泰聯合信貸廣告，經以電
    話聯繫後，對方佯稱貸款一百三十萬元需先匯款五萬一千六百元至指定帳戶方能
    取得貸款，致使巳○○陷於錯誤，而匯款五萬一千六百元至上開未○○帳戶內，
    事後對方又要求再匯款七萬元，巳○○驚覺有異，乃要求退還款項，對方不從，
    巳○○始知受騙。未○○復為應付警方臨檢，竟另行起意並基於共同犯意聯絡，
    將其所有之相片二張，交給台中市某偽造集團偽造成「申○○」、「甲○○○」
    之國民身分證後，持以備用，足生損害於戶政機關核發身分證之正確性及「申○○」、「甲○○○」之權益。未○○嗣並於九十三年四月二十二日本案（詳後述
    ）查獲前之不詳時日，在台北市為警臨檢時，持前開偽造之「申○○」國民身分
    證供警應檢。
三、己○○（俟拘提或通緝到案後另行審結）、丁○○、未○○、酉○○、辰○○、
    丙○○、午○○、庚○○、乙○○等人，共同意圖為自己不法之所有及利益，基
    於常業詐欺、盜接他人電信設備通信及洗錢之概括犯意聯絡及行為分擔，共組詐
    欺犯罪集團，利用盜接市內（固網）電話轉接至以人頭申請之行動電話後，再以
    假冒「刑警人員偽稱破獲金融盜刷案件」、「財政部金融局人員偽稱提款卡遭偽
    造」、「中央健保局人員偽稱退費」、「金融機構人員偽稱個人資料外洩或信用
    卡遭盜刷」或「檢察官偽稱辦案」等詐騙手法，以電話告知被害人等，要渠等前
    往金融機構提款機操作提款卡，致使被害人等陷於錯誤，將提款卡帳戶內之款項
    轉帳至該集團所使用之人頭帳戶內，以之掩飾自己詐欺所得財物，並以此為常業
    ，恃此為生，再由集團內之「提款車手」前往金融機構提款機將人頭帳戶內詐欺
    所得之款項，以提款卡提領現金或轉帳至其他帳戶再提領後，交予丁○○保管，
    丁○○再依己○○之指示，以匯款至人頭帳戶或交由戊○○收受該等詐欺所得財
    物再轉交己○○之方式，將詐欺所得款項以如此洗錢方式轉交予己○○，其犯罪
    手法及分工方式，分述如左：
    (一)九十三年一月間，己○○與丁○○在台中市○○路某泡沫紅茶店謀議，由己○○在大陸廈門地區與真實姓名不詳綽號「小華」、「紅龍」、「阿國」、「阿
      草」、「小刀」者及一群真實姓名不詳之成年男女組成詐欺集團，利用大陸廈
      門沿海地區可接收金門縣行動電話基地台訊號之處所，設立詐欺集團總部，指
      揮在台灣之丁○○負責收購人頭帳戶、盜接市內電話及籌組提領贓款之「提款
      車手」等事宜。
    (二)九十三年二月初起，丁○○即以每個人頭帳戶三千五百元至五千元不等之價格
      向未○○購買人頭帳戶之存摺及提款卡，另以每線五百元至三千元不等之價格
      ，委請未○○盜接市內（固網）電話至其所購買之易付卡行動電話號碼。而未
      ○○則在台北縣泰山鄉○里路九號之三開設「好時機菸酒商行」做為掩護，以
      每個人頭帳戶二千五百元至三千五百元不等之價格，向他人收購人頭帳戶之存
      摺及提款卡後轉賣予丁○○，並委請不知情之加達快遞公司將人頭帳戶存摺及
      提款卡郵寄予丁○○（寄件人為「阿南」或「賴先生」，收件人為「天億」或
      「天祥」），另與真實姓名不詳綽號「阿本」、「阿元」、「阿祥」、「排骨
      」者基於共同犯意之聯絡，盜接如附表一所示子○○等被害人（被害時間及損
      失金額詳如附表一所載）及其他待查被害人所有之市內電話，再設定轉接至丁○○所提供之行動電話號碼，總計未○○自丁○○處所取得之販賣人頭帳戶及
      盜接電話所得約一百萬元。
    (三)丁○○取得上開人頭帳戶存摺、提款卡及盜接電話資料後即告知己○○，由己○○指示在大陸廈門地區之詐欺集團成員，以電話向如附表二所示丑○○等被
      害人（被害時間及被騙金額詳如附表二所載）及其他待查被害人詐騙，誘使被
      害人等前往金融機構提款機操作提款卡，致使被害人等陷於錯誤，將提款卡帳
      戶內之款項轉帳至如附表三所示及不詳之人頭帳戶內，並以該些人頭帳戶掩飾
      渠等因重大犯罪所得財物，總計已查得之詐欺所得金額有二千二百七十萬六千
      零二十四元。
    (四)丁○○以每週薪一萬元之代價，分別自九十三年二月初起僱用午○○、庚○○
      （於同年四月初離開詐欺集團）、自同年二月中旬起僱用辰○○，自同年三月
      底起僱用丙○○、自同年四月五日左右起僱用酉○○等人為「提款車手」，並
      租用台中市○○○路○段六五號十一樓為集團基地，做為交付人頭帳戶提款卡
      予「提款車手」、以電話聯絡「提款車手」前往金融機構提款機提領詐欺所得
      款項及「提款車手」將所提領所得之款項交回丁○○處之用。丁○○另自九十
      三年四月初起，以每週薪一萬元之代價，僱用乙○○為集團會計，負責至加達
      快遞公司領取未○○所郵寄之人頭帳戶存摺及提款卡包裹、將所領取之人頭帳
      戶資料登簿及以電話語音向金融機構查詢人頭帳戶是否正常？將正常可使用之
      人頭帳戶提款卡交予丁○○，將已不能使用之人頭帳戶存摺及提款卡以包裹寄
      回未○○等事宜。
    (五)丁○○取得「提款車手」所交付之詐欺所得款項後，即與己○○及戊○○共同
      基於洗錢及偽造私文書並行使之概括犯意聯絡，先自行抽取其中百分之七做為
      酬勞，其餘再依己○○之指示，連續至台中市區金融機構，冒用「癸○○」、
      「陳孟智」、「陳文正」等人之名義，填具匯款單並偽簽署押，持之行使於行
      員而將常業詐欺所得款項轉匯至己○○指定之人頭帳戶內，以此方式掩飾渠等
      犯罪所得財物，丁○○亦冒用「癸○○」名義以上開方式，連續將購買盜接門
      號、人頭帳戶之款項轉匯予未○○，自足生損害於癸○○、陳孟智、陳文正之
      權益及金融機構對匯款流向查對之正確性。丁○○並依己○○指示交予明知係
      常業詐欺所得款項之戊○○，次數約五、六次，金額介至五十萬至八十萬元不
      等，由戊○○連續收受後搬運至台中市某紅茶店當面交予己○○，或至台中市
      ○○路遠東商業銀行，冒用「林富」之名義，填具匯款單並偽簽署押，持之行
      使於行員而將款項轉匯至己○○指定之人頭帳戶內，以此洗錢方式掩飾他人犯
      罪所得財物，自足生損害於林富之權益及金融機構對匯款流向查對之正確性。
      己○○則每月給予戊○○二萬餘元做為報酬。
    (六)嗣為警於九十三年四月二十二日中午十二時三十分許，在台中市○○○路○段
      六五號十一樓查獲丁○○、午○○、辰○○、丙○○、酉○○、乙○○等人，
      並搜索扣得如附表四所示物品，繼在台中市○○路○段四七六號六樓之四丁○○居所，搜索扣得如附表五所示之物品；又於同日下午五時三十五分許，在台
      中市○○路三四九號前查獲戊○○，並搜索扣得如附表六所示之物品；再於同
      日下午六時二十五分許，在台北縣泰山鄉○里路九號之三查獲未○○，並搜索
      扣得如附表七所示之物品，繼經未○○同意搜索，在台北縣泰山鄉○○路○段
      三四號其居所，扣得如附表八所示之物品。
四、案經辛○○告發及台中市警察局第二分局報請臺灣台中地方法院檢察署呈請臺灣
    高等法院檢察署檢察長令核轉臺灣台南地方法院檢察署檢察官，暨內政部警政署
    刑事警察局、警政署電信警察隊、台南市警察局移送臺灣台南地方法院檢察署檢
    察官偵查起訴及就未○○部分追加起訴。
    理  由
甲、有罪部分：
一、訊據被告未○○對於有如事實欄二所示之事實均坦承不諱，核與告發人辛○○及
    被害人巳○○指述之情節相符，並有訂購大同產品附條件買賣繳款保證書影本（
    見臺灣台中地方法院檢察署九十一年度發查字第三五０二號偵查卷第十頁）、被
    害人巳○○匯款之郵政國內匯款執據影本、被告未○○台中市○○路郵局帳號：
    000000000000號帳戶之開戶資料影本、誠泰聯合信貸夾報廣告（均
    見臺灣台中地方法院檢察署九十一年度偵字第八七一五號偵查卷第十一、十二頁
    及第九頁）各一紙在卷及如附表八編號五、六所示偽造之「申○○」、「甲○○○」國民身分證（其上均換貼有被告未○○本人相片）各一張扣案可資佐證，被
    告未○○有如事實欄二部分所載之犯行，洵堪認定。
二、右揭如事實欄三(一)(二)(三)(四)(五)所示之事實，業據被告未○○、丁○○、酉○○、辰
    ○○、丙○○、午○○、庚○○、戊○○分別於警、偵訊及渠等與被告乙○○均
    於本院審理時自白不諱，核與共同被告未○○、丁○○、酉○○、辰○○、丙○○、午○○、庚○○、戊○○於本院審理中，均以證人身分到場具結並接受被告
    詰問所陳證之情節相符，且有如附表一所示被害人子○○等及如附表二所示被害
    人丑○○等於警詢中之指述及證人洪士群、陳月香、蕭詩賢、謝瑍璋及孫煜輝（
    以上證人均為電信業者）、證人即加達快遞業者壬○○之證詞可憑，復有如附表
    三所示人頭帳戶之開戶資料及存款交易往來明細表共五宗、如附表四、五、六、
    七、八所示物品扣案及卷附之0000000000號、0000000000
    號、0000000000號、0000000000號、000000000
    0號、0000000000號、0000000000號、00000000
    00號、0000000000號、0000000000號行動電話通訊監察
    譯文在卷（均附於九十三年度偵字第四四０六號偵查卷第二宗內）可資佐證。被
    告未○○、丁○○、酉○○、辰○○、丙○○、午○○、庚○○、乙○○、戊○○等人之自白核與事實相符。又共同實施犯罪行為，在合同意思範圍內，相互利
    用他人之行為，以達其犯罪之目的，原不必每一階段均參與，祇須分擔犯罪行為
    之一部，即應對於全部所發生之結果共同負責；又共同正犯之意思聯絡，不限於
    事前有所協議，於行為當時，基於相互之認識，以共同犯罪之意思參與者，亦無
    礙於共同正犯之成立。而其意思聯絡，原不以數人間直接發生者為限，即有間接
    之聯絡者，亦包括在內。查被告丁○○與己○○共謀後，由被告丁○○分別夥同
    被告未○○及被告酉○○、辰○○、丙○○、午○○、庚○○、乙○○等人，由
    被告未○○盜接他人市內電話至詐欺集團所使用之易付卡行動電話號碼，以資詐
    騙被害人並誘使其等至提款機提款，再轉帳至被告未○○所提供之人頭帳戶內以
    之掩飾渠等犯罪所得財物，另責由被告酉○○、辰○○、丙○○、午○○、庚○○、乙○○分別擔任提款車手及集團會計，被告等人雖未每一階段均參與，惟就
    渠等所分擔犯罪行為之一部，仍應對於全部所發生之結果共同負責，自均屬共同
    正犯無疑！又刑法上所謂常業犯，指反覆以同種類行為為目的之社會活動之職業
    性犯罪而言，至於犯罪所得之多寡，是否恃此犯罪為唯一之謀生職業，則非所問
    ，縱令兼有其他職業，仍無礙於該常業犯罪之成立（最高法院八十五年台上字第
    五一０號判例參照），況以本案迄今報案有據如附表一、二所示之被害人即高達
    有上百人，總計已查得之詐欺所得金額業有二千二百七十萬六千零二十四元之多
    ，足見被告等人所為，均屬反覆以同種類行為為目的之社會活動之職業性犯罪，
    應無疑義！被告等人顯均係以此為賴以營生之職業，應足論斷。本件事證明確，
    被告等犯行均洵堪認定。
三、論罪科刑：
    (一)被告未○○部分：
      核被告未○○所為，係犯動產擔保交易法第三十八條之罪、刑法第三十條、第
      三百三十九條第一項之幫助詐欺取財罪、第二百十六條、第二百十二條之行使
      偽造特種文書罪、電信法第五十六條第一項之盜接他人電信設備通信罪、刑法
      第三百四十條之常業詐欺罪、洗錢防制法第九條第一項之隱匿自己犯罪所得之
      洗錢罪。被告所犯行使偽造特種文書罪部分雖未據公訴人起訴，惟業經到庭檢
      察官於本院審判期日以言詞追加起訴，有本院九十三年十一月二日審判筆錄載
      明可稽，自為本院審理論究範圍。另公訴人起訴之事實雖未敘及如附表二編號
  第一０四號至第一一二號所示之被害人，然該部分事實與公訴人起訴之犯罪事
      實既具有連續犯裁判上一罪關係，應為起訴效力所及，自亦在本院所得審理之
      範圍，併予敘明。其與偽造集團間有共同之犯意聯絡及行為分擔，為共同正犯
      ，另其偽造身分證後進而行使，偽造之低度行為應為行使之高度行為所吸收，
      不另論罪。被告未○○所犯盜接他人電信設備通信罪、常業詐欺罪、隱匿因自
      己犯罪所得之洗錢罪，與被告丁○○、己○○、酉○○、辰○○、丙○○、午
      ○○、庚○○、乙○○間，具有共同之犯意聯絡及行為分擔，均為共同正犯。
      其與真實姓名不詳綽號「阿本」、「阿元」、「阿祥」、「排骨」者間，就盜
      接他人電信設備通信罪部分，具有共同之犯意聯絡及行為分擔，亦為共同正犯
      。被告先後多次盜接他人電信設備通信及隱匿犯罪所得之行為，時間緊接，所
      犯係構成要件相同之罪名，顯係基於概括之犯意，反覆為之，為連續犯，依刑
      法第五十六條規定均以一罪論，並均加重其刑。其所犯隱匿犯罪所得之洗錢罪
      部分，在偵、審中自白，依洗錢防制法第九條第五項之規定，就其所犯洗錢罪
      部分應減輕其刑，並依法先加後減之。被告未○○所犯盜接他人電信設備通信
      罪、常業詐欺罪、隱匿因自己犯罪所得之洗錢罪，三者間具有手段與目的、方
      法與結果之牽連關係，應從一重之常業詐欺罪處斷。另其所犯之違反動產擔保
      交易法第三十八條之罪、刑法第三十條、第三百三十九條第一項之幫助詐欺取
      財罪、第二百十六條、第二百十二條之行使偽造特種文書罪與上開常業詐欺罪
      間，犯意各別，行為互殊，應予分論併罰。
    (二)被告丁○○部分：
      核被告丁○○所為，係犯電信法第五十六條第一項之盜接他人電信設備通信罪
      、刑法第三百四十條之常業詐欺罪、洗錢防制法第九條第一項之隱匿自己犯罪
      所得之洗錢罪及刑法第二百十六條、第二百十條之行使偽造私文書罪。公訴人
      起訴之事實雖未敘及被告丁○○亦冒用「癸○○」名義填具匯款單，連續將購
      買盜接門號、人頭帳戶之款項轉匯予未○○之犯行，且就附表二編號第一０四
      號至第一一二號所示之被害人未予論及，然該部分事實與公訴人起訴之犯罪事
      實既具有連續犯裁判上一罪關係，應為起訴效力所及，自在本院所得審理之範
      圍。其所犯盜接他人電信設備通信罪、常業詐欺罪、隱匿因自己犯罪所得之洗
      錢罪，與被告未○○、己○○、酉○○、辰○○、丙○○、午○○、庚○○、
      乙○○間，具有共同之犯意聯絡及行為分擔，均為共同正犯。其所犯行使偽造
      私文書罪部分，與被告己○○、戊○○間，具有犯意之聯絡及行為之分擔，亦
      為共同正犯。其偽造署押為偽造私文書之階段行為；其偽造私文書後復持以行
      使，其偽造私文書之低度行為為行使之高度行為所吸收，均不另論罪。被告先
      後多次盜接他人電信設備通信、隱匿因自己犯罪所得之行為及偽造私文書之犯
      行，時間緊接，所犯係構成要件相同之罪名，顯係基於概括之犯意，反覆為之
      ，為連續犯，依刑法第五十六條規定均以一罪論，並均加重其刑。其所犯隱匿
      犯罪所得之洗錢罪部分，在偵、審中自白，依洗錢防制法第九條第五項之規定
      ，就其所犯洗錢罪部分應減輕其刑，並依法先加後減之。被告丁○○所犯盜接
      他人電信設備通信罪、常業詐欺罪、隱匿因自己犯罪所得之洗錢罪，三者間具
      有手段與目的、方法與結果之牽連關係，應從一重之常業詐欺罪處斷。查被告
      丁○○前曾有如事實欄所示執行完畢之前科紀錄，有臺灣高等法院被告全國前
      案紀錄表在卷可稽，其於刑之執行完畢五年內再犯本案有期徒刑以上之本罪，
      為累犯，應依刑法第四十七條規定加重其刑。
    (三)被告酉○○、辰○○、丙○○、午○○、庚○○、乙○○部分：
      核被告酉○○、辰○○、丙○○、午○○、庚○○、乙○○所為，均係犯電信
      法第五十六條第一項之盜接他人電信設備通信罪、刑法第三百四十條之常業詐
      欺罪、洗錢防制法第九條第一項之隱匿自己犯罪所得財產之洗錢罪。公訴人起
      訴之事實雖未敘及如附表二編號第一０四號至第一一二號所示之被害人，然該
      部分事實與公訴人起訴之犯罪事實既具有連續犯裁判上一罪關係，應為起訴效
      力所及，自亦在本院所得審理之範圍。渠等與被告未○○、丁○○、己○○間
      ，具有共同之犯意聯絡及行為分擔，均為共同正犯。渠等先後多次盜接他人電
      信設備通信及隱匿因自己犯罪所得財產之行為，時間緊接，所犯係構成要件相
      同之罪名，顯係基於概括之犯意，反覆為之，為連續犯，依刑法第五十六條規
      定均以一罪論，並均加重其刑。渠等所犯隱匿犯罪所得之洗錢罪部分，被告酉
      ○○、辰○○、丙○○、午○○、庚○○均在偵、審中自白，被告乙○○業已
      在本院審判中自白，依洗錢防制法第九條第五項之規定，就渠等所犯洗錢罪部
      分均應減輕其刑，並均依法先加後減之。被告酉○○、辰○○、丙○○、午○○、庚○○、乙○○所犯盜接他人電信設備通信罪、常業詐欺罪、隱匿因自己
      犯罪所得之洗錢罪，三者間具有手段與目的、方法與結果之牽連關係，均應從
      一重之常業詐欺罪處斷。
    (四)被告戊○○部分：
      核被告戊○○所為，係犯刑法第二百十六條、第二百十條之行使偽造私文書罪
      及洗錢防制法第九條第二項之隱匿因他人犯罪所得財產之洗錢罪。其與被告己○○、丁○○間，具有共同之犯意聯絡及行為分擔，均為共同正犯。其偽造署
      押為偽造私文書之階段行為；其偽造私文書後復持以行使，其偽造私文書之低
      度行為為行使之高度行為所吸收，均不另論罪。被告先後多次行使偽造私文書
      、隱匿因他人犯罪所得財產之犯行，時間緊接，所犯係構成要件相同之罪名，
      顯係基於概括之犯意，反覆為之，為連續犯，依刑法第五十六條規定均以一罪
      論，並均加重其刑。其所犯隱匿因他人犯罪所得財產之洗錢罪部分，在偵、審
      中自白，依洗錢防制法第九條第五項之規定，就其所犯洗錢罪部分應減輕其刑
      ，並依法先加後減之。被告戊○○所犯行使偽造私文書罪、隱匿因他人犯罪所
      得財產之洗錢罪，二者間具有方法與結果之牽連關係，應從一重之隱匿因他人
      犯罪所得財產之洗錢罪處斷。
四、爰審酌被告未○○、丁○○、酉○○、辰○○、丙○○、午○○、庚○○、乙○○、戊○○等人，與在逃被告己○○所組成之詐騙集團，結合臺灣及大陸地區男
    女成員，組織龐大，分工細密，並假冒各種公職人員身分，向臺灣全省民眾恣意
    行騙，詐欺手法花樣百出，讓人防不勝防，使全民陷入恐慌之中，對社會及個人
    之危害，至深且鉅。另審酌被告未○○乃負責提供人頭帳戶及盜接電話之主嫌之
    一，為該集團之重要份子；被告丁○○為詐欺集團中負責在台之指揮調度者，乃
    該集團之主要成員，而被告酉○○、辰○○、丙○○、午○○、庚○○均為該詐
    欺集團中之提款車手，被告乙○○為該集團中負責查詢、登簿、作帳之人；另被
    告戊○○明知該集團所有之財產，係源於不法犯罪所得，仍基於隱匿他人犯罪所
    得之犯意，填具不實之匯款人資料，向銀行之行員行使，以遂其隱匿他人犯罪所
    得財產之目的，增加犯罪偵查機關追查犯罪所得之困難度，其行為之可非難性可
    謂不輕，再審酌被告等人於犯後尚能坦承犯行，態度尚稱良好及檢察官亦具體對
    被告未○○求處常業詐欺罪部分有期徒刑六年、違反動產擔保交易法罪部分有期
    徒刑三月、幫助詐欺取財罪部分有期徒刑三月、行使偽造特種文書罪部分拘役五
    十日；就被告丁○○部分求處有期徒刑六年；被告酉○○、辰○○、丙○○、午
    ○○、庚○○部分求處有期徒刑一年二月；被告乙○○部分求處有期徒刑一年六
    月及被告戊○○部分求處有期徒刑一年等一切情狀，分別量處如主文所示之刑，
    並就被告未○○所犯有期徒刑部分定其應執行刑，以示懲儆！
五、末查被告未○○自八十六年起即開始犯多起詐欺、偽造文書案件，嗣於八十七年
    、八十八年、八十九年間陸續涉犯詐欺、贓物等多起犯罪，經臺灣高等法院臺中
    分院於九十一年間將其所犯前開詐欺、偽造文書、贓物等數罪定其應執行刑為有
    期徒刑三年二月確定，嗣未○○因未到案執行而經臺灣臺中地方法院檢察署通緝
    在案，有其前科資料查註紀錄表附卷可稽，足見其顯有犯罪之習性，而查被告目
    前除涉犯本件常業詐欺等罪外，另因涉嫌偽造有價證券案件甫在臺灣台中地方法
    院通緝中，有其前科資料查註紀錄表可佐，由上情綜互觀之，足認被告未○○顯
    係有長期犯罪之習慣，對社會之危害性非輕，再依其本件專以四處盜接他人市內
    電話及蒐購人頭帳戶供詐騙集團使用之犯罪情節，參酌其習於犯罪之背景觀察，
    被告未○○顯有實施強制工作以矯正其惡習之必要；另被告丁○○為本案詐欺集
    團在台之指揮調度者，犯罪情節非輕，且本案迄今報案有據如附表一、二所示之
    被害人即高達有上百人，總計已查得之詐欺所得金額業有二千二百七十萬六千零
    二十四元之多，其不僅以犯罪為常業且對社會之危害甚鉅，本院依本案犯罪情節
    及被告二人之犯罪習性並參酌檢察官亦具體請求對被告二人宣告強制工作等一切
    情狀，認適用刑法第九十條之規定對被告二人實施強制工作三年處分，尚符合憲
    法比例原則之精神（司法院大法官會議釋字第四七一號解釋參照），爰併諭知被
    告未○○、丁○○均應於刑之執行完畢或赦免後，令入勞動場所強制工作三年，
    以資矯正。扣案如附表八編號五、六所示偽造之「申○○」、「甲○○○」國民
    身分證及其上被告未○○本人相片各一張，為被告未○○所有供犯罪所用之物，
    爰依刑法第三十八條第一項第二款規定宣告沒收。
六、另扣案如附表四（除編號三、二七及編號十四該支門號為0000000000
    號手機、編號十五、十六、二一、編號二九該支門號為0000000000號
    手機、編號三六、四六號外）、附表五（除編號四、編號七至十四外）、附表六
    （除編號五該張卡號為000000000000000號金融卡外）、附表七
    （除編號一、二、六外）、附表八（除編號五、六、十、十六外）所示之物，為
    被告等人所有且均係供本案犯罪所用之物，業經被告等人供明在卷可按，其中除
    扣案如附表四編號一日盛國際商業銀行匯款單其上偽造之「癸○○」署押一枚及
    附表七編號五該支迷你電話為盜接他人電信設備所用，應分別依刑法第二百十九
    條及電信法第六十條規定，不問屬於被告與否，應予沒收外，其餘爰依刑法第三
    十八條第一項第二款規定均宣告沒收。又扣案如附表四編號三之現金七十七萬二
    千元及編號二七現金二萬五千元共計新臺幣七十九萬七千元，為被告等人因洗錢
    所得財物，爰依洗錢防制法第十二條第一項規定，依比例發還附表二所示之被害
    人，洗錢所得財物新臺幣二千二百七十萬六千零二十四元，扣除應發還被害人之
    七十九萬七千元後，尚有二千一百九十萬九千零二十四元，併依同條項規定沒收
    ，如全部或一部不能沒收時，以其財產抵償之。至餘扣案如附表四編號十四該支
    門號為0000000000號手機、編號十五、十六、二一、編號二九該支門
    號為0000000000號手機、編號三六、四六號；附表五編號四、編號七
    至十四；附表六編號五該張卡號為000000000000000號金融卡；
    附表七編號一、二、六；附表八編號十、十六所示之物，雖係被告等人所有但並
    非供本案犯罪所用之物，業據被告等人供明在卷可憑，且無其他積極證據足資證
    明該等扣押物確係供本案犯罪所用之物，爰均不另為沒收之諭知。又如附表一所
    示之遭轉接號碼之門號卡並未扣案，且該等門號係由在大陸地區之集團成員「小
    華」直接報給被告丁○○轉報給未○○盜接後，再由丁○○將盜接好之門號回報
    給在大陸地區之集團，其本人實際上未曾接觸過上開門號卡等情，業據其供明在
    卷可參（見九十三年度偵字第六六二七號偵查卷第一八二頁反面至第一八三頁）
    ，此外並無其他積極證據證明該等門號卡現仍存在；另被告丁○○、戊○○分別
    冒用「癸○○」、「陳孟智」、「陳文正」、「林富」名義所填具之匯款單，除
    扣得如附表四編號一所示之該張日盛國際商業銀行匯款單外，其餘匯款單並未扣
    案亦無證據證明現仍存在，為免日後執行困難，爰不另依電信法第六十條及刑法
    第二百十九條之規定，分別就該等門號卡及匯款單上之署押宣告沒收，附此敘明
    。
乙、無罪部分：
一、公訴意旨略以：被告卯○○因係辰○○之弟，居住在台中市○○○路○段六五號
    十樓，並曾多次至丁○○詐欺集團基地而與丁○○相識，其明知丁○○所從事者
    係詐欺之行為，竟仍基於幫助常業詐欺之概括犯意，受丁○○之命，於九十三年
    四月間，連續至加達快遞公司北屯站，領取未○○郵寄人頭帳戶存摺及提款卡予
    丁○○之包裹及寄送丁○○退回人頭帳戶存摺及提款卡予未○○之包裹各二次，
    丁○○則以招待卯○○至酒店飲酒作樂約三、四次作為酬謝，因認被告卯○○涉
    刑法第三百四十條常業詐欺之幫助犯罪嫌等語。
二、按犯罪事實應依證據認定之，無證據不得認定犯罪事實；證據之證明力，由法院
    本於確信自由判斷，但不得違背經驗法則及論理法則，刑事訴訟法第一百五十四
    條第二項、第一百五十五條第一項分別定有明文。而認定犯罪事實所憑之證據，
    雖不以直接證據為限，間接證據亦包括在內，然無論直接或間接證據，其為訴訟
    上之證明，須於通常一般之人均不致有所懷疑，而得確信其為真實之程度者，始
    得據之為有罪之認定，倘其證明尚未達到此一程度，而有合理之懷疑存在時，即
    無從為有罪之認定（最高法院七十六年臺上字第四九八六號判例參照）。
三、公訴意旨認被告卯○○涉犯上開罪嫌，係以證人壬○○證述被告卯○○曾至加達
    快遞公司寄送及領取包裹二、三次以上及證人即被告丁○○曾多次宴請被告卯○○至酒店飲酒為據。訊據被告卯○○固不否認有應被告丁○○要求至加達快遞公
    司寄送及領取包裹共三次及事後丁○○有招待其至酒店飲酒之事實，惟堅詞否認
    有何不法犯行，辯稱：伊幫丁○○寄送領取包裹時，並不知包裹內是何物，且其
    接受丁○○招待去酒店飲酒只是朋友間之聚會，並非屬寄領包裹之報酬等語，是
    本案所應審究者，即為被告卯○○是否知悉所寄送領取包裹之內容物為人頭帳戶
    之存摺及提款卡，以及被告卯○○接受丁○○至酒店招待是否為寄送領取包裹之
    對價。
四、經查：
  (一)被告丁○○於檢察官偵訊時已供稱：「（問：為何請卯○○上酒店？）要上酒店
    沒有伴，我就找他去，他還有帶他的朋友去」、「（問：有無請過其他車手上酒
    店？）有一次」、「（問：你請卯○○上酒店，是否與領取及寄送包裹有關？）
    沒有關係」、「（問：你請卯○○上酒店幾次？）二、三次，共花費五千多元，
    我只付一次錢，其他是我朋友『小張』付錢」等語明確（見九十三年度偵字第六
    六二七號偵查卷第一八三頁），核與其於本院審理時，經以證人身分到場具結並
    接受詰問時所陳證：「（問：你有無委託被告卯○○至加達快遞公司領取寄送包
    裹？）有」、「（問：領取寄送包裹幾次？）三次」、「（問：有無告訴他包裹
    內容？）沒有」、「（問：卯○○有無問你包裹內容？）沒有」、「（問：包裹
    用何包裝？）牛皮紙袋」、「（問：包裹從外表可看出內容物？）看不出來」、
    「（問：交給卯○○的包裹係由何人包裝？）我」、「（問：上面的寄件人、收
    件人係誰寫的？）我寫的」、「（問：你包裝、書寫時，卯○○是否在場？）沒
    有」、「（問：有無給卯○○報酬？）沒有」、「（問：有無邀請卯○○至酒店
    喝酒？）有」、「（問：為何要請他喝酒？）朋友關係找他去」、「（問：請卯
    ○○喝酒與拜託他寄送、領取包裹有無關係？）沒有」、「（問：寄送包裹的郵
    資款項如何交付？）直接拿給卯○○」、「（問：你與卯○○去酒店幾次？）三
    次」、「（問：每次消費金額多少？）不是我付的，是朋友付的」、「（問：哪
    一位朋友付的？）小張」、「（問：你當時有無承租台中市○○○路○段六五號
    十一樓？）有」、「（問：你承租該處何用？）放人頭帳戶使用」、「（問：平
    常有哪些人會在那個租處？）提款車手，還有我」、「（問：卯○○去該租處的
    時間，你們有無在討論提款或交付等事情？）沒有」、「（問：你請卯○○寄送
    領取包裹及宴請卯○○至酒店，二者時間相隔多久？是否每寄送領取包裹一次，
    就宴請他至酒店一次？）二者間沒有關係，時間相隔多久我不記得了。也不是每
    次寄送領取包裹一次，就宴請他至酒店一次」、「（問：你承租上開租處，你有
    無住在該處？）我沒有。該處僅單純堆放人頭帳戶使用」、「（問：如何堆放？
    ）領取後，就將人頭帳戶放在該處床頭櫃內，與一般住家無異，從外觀上看不出
    來」、「（問：卯○○至該租處時，是否還有其他提款車手在場？）大部分卯○○上來時，屋內只有辰○○、我、乙○○在場」等語之情節相符（見本院九十三
    年十一月二日審判筆錄第十頁至第二十頁），是依證人即共同被告丁○○之證述
    可知，被告丁○○所交寄之包裹，均係由其全程獨自包裝並填妥寄收件人名稱地
    點後，始交給被告卯○○代為寄件，另被告丁○○並非全然自費亦非僅有招待卯
    ○○一人至酒店飲酒，且其招待被告卯○○至酒店與為其寄送領取包裹之事宜並
    無何等之對價關係，應無疑問！。
  (二)證人即加達快遞公司業者壬○○於本院審理時亦到庭結證：「（問：客人如何寄
    送包裹？）我們照客人包裹上所記載的地址寄送」、「（問：是否須要填寫詳細
    地址？）不用」、「（問：要否留下寄件人、收件人之資料？）不用」、「（問
    ：要否留下電話？）如果包裹上有留，我就會寫，否則就不寫」、「（問：如果
    包裹寄丟怎麼處理？）如果客人要求，我們就依照運費十倍的金額賠償」、「（
    問：一般客人寄送包裹會否有詳細地址？）不會」、「（問：地址如何寫？）如
    果要送到客人的手裡，就要寫詳細地址，否則通常都只寫要寄到哪個地點」、「
    （問：客人如何領取包裹？）以收件人為準」、「（問：領取包裹時，是否須要
    簽收？）我們沒有硬性規定」、「（問：如果不須簽收，你如何確定包裹不會被
    他人領走？）如果拿錯的話，客人會再拿回來」、「（問：在庭被告有那些人曾
    經到你們公司領取或寄送包裹？）丁○○、乙○○、卯○○」、「（問：卯○○
    所寄送的包裹，上面的寄件人都是寫什麼？）天億」、「（問：有無『天祥』？
    ）有」、「（問：有無詳細地址？）沒有」、「（問：卯○○至你們公司領取包
    裹有無簽收？）沒有」、「（問：前後寄送幾次包裹？）寄送三次，最後一次是
    來領包裹順便寄送包裹」、「（問：寄貨單、收執聯上面是誰寫的？）我照包裹
    上面的資料寫的」、「（問：提示九十三年偵字第四四○六號第一七二頁，你於
    警局稱，印象最深是九十三年四月十三日卯○○以奧迪的名義，寄件到桃園陽明
    八街六七號洪額收？）是」、「（問：你為何對卯○○這次寄送包裹印象特別深
    刻？）因為刑警在卯○○來寄送包裹前有先進到我們公司詢問，後來出去後，卯
    ○○進來寄送包裹，卯○○出去後，那位刑警又進來，他跟我說，他看到卯○○
    的車，他準備要抓他們集團的人，我問他為何剛剛不順便將他抓起來，他說他要
    等待時機，所以他對卯○○所寄送的包裹有照相存證」、「（問：卯○○寄送包
    裹時，用何包裝？）牛皮紙袋」、「（問：從包裹外觀是否可看出內容物？）看
    不出來」、「（問：卯○○領取寄送包裹時，有無在現場寫過什麼字？）沒有」
    、「（問：你剛剛指認丁○○、乙○○亦有到你們公司領取或寄送包裹，可否說
    明次數？）一開始大部分都是丁○○來的次數較多，後來是乙○○來的次數較多
    。卯○○比較少」等語綦詳（見本院審九十三年十一月二日審判筆錄第二十二頁
    至第二十八頁），是依有案可查之紀錄可知，被告卯○○總共僅寄送過丁○○所
    交寄之包裹三次（最後一次兼含領取包裹），且所交寄者均係已填妥寄、收件人
    名稱地點，外觀上無從查悉內容物為何之包裹，被告卯○○在寄送包裹時亦未在
    現場填寫過任何資料，換言之，被告卯○○僅係將丁○○所交寄之包裹原封不動
    送至加達快遞公司寄送，其不僅未在已包妥之包裹上再為任何加工，亦未在快遞
    公司現場有填寫過任何資料，參核共同被告丁○○前開證詞相互勾稽以觀，堪認
    被告卯○○僅係單純幫丁○○寄送已包裝完畢並填妥收件住址之包裹，且其所寄
    送或領取之包裹並無法從外觀得悉內容物係人頭帳戶之存摺及提款卡，殆無疑義
    ！
  (三)雖被告卯○○為本案被告辰○○之弟弟，且適居住在被告丁○○所承租之台中市
    ○○○路三段六五號十一樓樓下，其又有幫忙被告丁○○寄送領取包裹之事實，
    惟被告丁○○於檢察官偵訊時已供稱：「（問：卯○○是何關係？）他是辰○○
    的弟弟，與集團無關」、「（問：卯○○是否為集團之成員？）不是」、「（問
    ：卯○○曾經替集團做何事？）只有查獲當日到加達快遞領取包裹，其他沒有，
    他不曉得領取之包裹裡面是人頭帳戶」（以上均見九十三年度偵字第四四０六號
    偵查卷第五十九頁、第三八二頁）等語明確，且復無其他積極證據足資證明被告
    卯○○知悉丁○○及辰○○均係本案詐欺集團成員，且其二人又正係在從事本案
    犯罪之人，況設若被告卯○○明知丁○○係詐欺集團在台指揮調度者，且其兄又
    受僱在集團內擔任提款車手，被告卯○○若有意幫忙被告丁○○做事，以同會受
    到被追訴犯罪之風險來評估，自當以加入集團擔任提款車手而可藉此獲得週薪一
    萬元之酬勞較為划算，豈有僅會單代為跑腿領寄包裹以企求可獲上酒店招待作為
    代價之理？再查被告卯○○與丁○○僅認識二十幾天即被查獲（參九十三年度偵
    字第六六二七號偵查卷第二０一頁；九十三年度偵字第四四０六號偵查卷第二八
    五頁），依其二人相識程度自難稱熟稔，而人頭帳戶存摺及提款卡乃本案詐欺集
    團洗錢之重要工具，被告卯○○既非本案犯罪集團成員，被告丁○○自無有讓其
    知悉代為寄件領取之包裹係內裝人頭帳戶存摺及提款卡之理由，來增加被查獲犯
    罪之風險，是自不能僅依被告卯○○有幫忙丁○○寄件領取過包裹共三次，即可
    遽而推論其知悉所寄件領取之包裹係內裝人頭帳戶存摺提款卡，亦不能僅因被告
    有和丁○○往來，即可認定其對於被告丁○○係在從事詐欺之不法行為必有認識
，從而被告卯○○辯稱其不知幫丁○○所寄送領取之包裹內是何物，且其接受丁○○酒店招待並非領取寄送包裹之報酬等語，尚堪採信！
五、綜上所述，被告卯○○前開所辯，尚屬可信，而依檢察官起訴之犯罪事實，所提
    出之證據及實質舉證之結果，尚無法證明被告卯○○明知其幫忙寄件領取之包裹
    係內裝人頭帳戶存摺提款卡之物，亦無法由其他證據可資證明被告卯○○認識被
    告丁○○係在從事詐欺之不法行為，而推論其知悉代人寄件領取包裹是幫助他人
    犯罪之行為，尚無從說服本院以形成被告卯○○有罪之心證。此外，復查無其他
    確切之證據足證被告卯○○犯罪，基於無罪推定原則，被告卯○○被訴幫助常業
    詐欺之罪嫌，即屬不能證明，自應諭知被告卯○○為無罪之判決，以昭審慎。
丙、被告己○○部分俟拘提或通緝到案後，另行審結。
據上論斷，應依刑事訴訟法第二百九十九條第一項前段、第三百零一條第一項，動產
擔保交易法第三十八條，電信法第五十六條第一項、第六十條，洗錢防制法第九條第
一項、第二項、第五項、第十二條第一項，刑法第十一條前段、第二十八條、第五十
六條、第三十條、第三百三十九條第一項、第二百十六條、第二百十條、第二百十二
條、第三百四十條、第五十五條、第四十七條、第五十一條第五款、第三十八條第一
項第二款、第二百十九條、第九十條，罰金罰鍰提高標準條例第一條前段，判決如主
文。
本案經檢察官寅○○到庭執行職務。
中      華      民      國      九十三      年    十一    月    十六    日
                                  臺灣臺南地方法院刑事第四庭
                                      審判長法  官  張瑛宗
                                            法  官  李東柏
                                            法  官  周紹武
右正本證明與原本無異。
如不服本判決，應於判決送達後十日內，向本院提出上訴狀（應附繕本）。
                                            書記官  吳姁穗
中      華      民      國      九十三      年    十一    月    十六    日
附錄本案論罪科刑法條：
動產擔保交易法第三十八條
 (處分標的物之處罰)
  動產擔保交易之債務人，意圖不法之利益，將標的物遷移、出賣、出質、移轉、抵
  押或為其他處分，致生損害於債權人者，處三年以下有期徒刑、拘役或科或併科六
  千元以下之罰金。
電信法第五十六條
  意圖為自己或第三人不法之利益，以有線、無線或其他電磁方式，盜接或盜用他人
  電信設備通信者，處五年以下有期徒刑，得併科新台幣一百五十萬元以下罰金。
洗錢防制法第九條
  犯第二條第一款之罪者，處五年以下有期徒刑，得併科新臺幣三百萬元以下罰金。
  犯第二條第二款之罪者，處七年以下有期徒刑，得併科新臺幣五百萬元以下罰金。
  犯前四項之罪，於犯罪後六個月內自首者，免除其刑；逾六個月者，減輕或免除其
  刑；在偵查或審判中自白者，減輕其刑。
中華民國刑法第三百三十九條
(普通詐欺罪)
  意圖為自己或第三人不法之所有，以詐術使人將本人或第三人之物交付者，處五年
  以下有期徒刑、拘役或科或併科一千元以下罰金。
中華民國刑法第二百一十六條
(行使偽造變造或登載不實之文書罪)
  行使第二百十條至第二百十五條之文書者，依偽造、變造文書或登載不實事項或使
  登載不實事項之規定處斷。
中華民國刑法第二百一十條
(偽造變造私文書罪)
  偽造、變造私文書，足以生損害於公眾或他人者，處五年以下有期徒刑。
中華民國刑法第二百一十二條
(偽造變造特種文書罪)
  偽造、變造護照、旅券、免許證、特許證及關於品行、能力服務或其他相類之證書
  、介紹書，足以生損害於公眾或他人者，處一年以下有期徒刑、拘役或三百元以下
  罰金。
中華民國刑法第三百四十條
  以犯第三百三十九條之罪為常業者，處一年以上七年以下有期徒刑，得併科五萬元
  以下罰金。
